臺灣士林地方法院刑事判決　　　　　　　　96年度訴字第70號
公　訴　人　臺灣士林地方法院檢察署檢察官
被　　　告　甲○○
上列被告因毒品危害防制條例案件，經檢察官提起公訴（95年度
毒偵字第1405號），及移送併案審理（96年度毒偵字第483 號、
臺灣板橋地方法院檢察署96年度毒偵字第840 號）被告於本院準
備程序中就被訴之事實為有罪之陳述，經本院合議庭裁定改由受
命法官獨任依簡式審判程序審理並判決如下：
    主  文
甲○○施用第一級毒品，累犯，處有期徒刑拾月；海洛因貳小包
（不含外包裝袋，總淨重零點肆參公克）沒收銷燬，注射針筒貳
支、包裝海洛因用之包裝袋貳個沒收。
    事  實
一、甲○○前因販賣毒品及施用麻藥案件，經本院以86年度訴字
    第124 號判決處有期徒刑5 年2 月及6 月，定應執行刑為有
    期徒刑5 年4 月，上訴經臺灣高等法院駁回確定；復因違反
    藥事法案件，經本院以86年度訴字第389 號判決處有期徒刑
    8 月確定，前2 案合併定應執行刑為有期徒刑6 年確定，並
    於民國92年6 月21日保護管束期滿，視為執行完畢。又因施
    用毒品案件，經法院裁定強制戒治，於94年6 月15日強制戒
    治執行完畢釋放出監，詎甲○○復基於反覆施用第一級毒品
    海洛因習慣之犯意，於95年3 月起至96年2 月14日中午12時
    許止，在臺北縣汐止市○○街299 號2 樓住處內，或外面之
    加油站，以針筒注射之方式，約每三天施用一次，反覆施用
    第一級毒品海洛因；嗣先後於（一）為警於95年7 月8 日晚
    上8 時10分，以受列管之毒品調驗人口調驗其尿液送驗而查
    獲；（二）96年1 月17日19時10分許，在台北縣三重市○○
    路231 巷5 號前為警查獲，並扣得海洛因一包（凈重0.27
    公克，空包裝重0.20公克）及注射針筒一支；（三）96年2
    月14日下午1 時45分許在台北市○○區○○街365 號前，因
    交通違規為警盤檢查獲持有海洛因一包（凈重0.16公克，空
    包裝重0.26公克）及注射針筒一支。
二、案經臺北縣政府警察局汐止分局報告臺灣士林地方法院檢察
    署檢察官偵查起訴及臺灣士林地方法院檢察署檢察官、臺灣
    板橋地方法院檢察署檢察官移送併辦。
    理  由
一、上揭犯罪事實，業據被告於警詢、檢察官偵查中及本院審理
    時坦承不諱，而被告經警分別於95年5 月21日、96年1 月17
    日、96年2 月14日查獲採尿經送臺灣檢驗科技股份有限公司
    及台灣尖端先進生技醫療股份有限公司以氣相層析質譜儀檢
    驗法鑑驗結果，均呈鴉片類陽性反應，有臺灣檢驗科技股份
    有限公司95年6 月6 日編號CH/2006/51307 號（見95年毒偵
    字第1405號卷第8 頁）、台灣尖端先進生技醫療股份有限公
    司96年2 月1 日實驗室檢體編號AC05407 號（見臺灣板橋地
    方法院檢察署96年毒偵字第840 號卷第54頁）、台灣尖端先
    進生技醫療股份有限公司96年3 月1 日實驗室檢體編號AC06
    490 號（見96年毒偵字第483 號卷第54頁）濫用藥物尿液檢
    驗報告3 紙，分別附於各該偵查卷可稽，另查獲之毒品2 包
    經鑑定結果為含有第1 級毒品海洛因成分，分別有法務部調
    查局96年2 月9 日調科壹字第09623010990 鑑定書（見臺灣
    板橋地方法院檢察署96年毒偵字第840 號卷第57頁）及96年
    3 月14日調科壹字第09623021790 鑑定書（見臺灣士林地方
    法院檢察署96年毒偵字第483 號卷第50頁）分別附於上開偵
    查卷內可稽，是被告自白多次施用第1 級毒品海洛因乙節應
    認與事實相符，而可採信，前開事實應堪認定。又被告前因
    施用毒品案件，經法院裁定送觀察、勒戒及強制戒治，於民
    國94年6 月15日強制戒治期滿執行完畢。有臺灣高等法院被
    告全國前案紀錄表可稽，是被告本次係於觀察、勒戒及強制
    戒治執行完畢釋放後5 年內，再犯施用毒品罪，自應依法追
    訴處罰。
二、核被告所為，係犯毒品危害防制條例第10條第1 項施用第1
    級毒品罪。被告因施用第1 級毒品海洛因而持有第1 級毒品
    海洛因低度行為，為施用之高度行為所吸收，不另論罪。按
    毒品有成癮性，施用毒品本身即具有反覆實施之性質，故被
    告所犯本件多次施用第1 級毒品海洛因犯行，其施用時間密
    接，反覆實施，在法律評價上屬於包括一罪的集合犯，係屬
    實質上一罪。又起訴書雖僅敘及被告自95年3 月間某日起至
    95 年7月5 日下午18時許止之施用海洛因犯行，而未記載被
    告另有於95年7 月6 日起至96年2 月14日止，在其住處或外
    面之加油站亦有施用第1 級毒品海洛因之犯行，然此部分與
    已起訴論罪之犯行間具有實質上一罪關係，應為起訴效力所
    及，本院自應併予審究。又被告有如事實欄所載之犯罪科刑
    及執行情形，此有臺灣高等法院被告前案紀錄表在卷可按，
    其係於受有期徒刑之執行完畢後，5 年內故意再犯本件有期
    徒刑以上之罪，為累犯，應依刑法第47條第1 項之規定加重
    其刑。爰審酌被告已有施用毒品之前科，且經觀察、勒戒及
    強制戒治之治療程序，仍無法戒除毒癮復又觸犯本件犯行，
    顯示其無戒絕之決心，及施用毒品係傷害自身健康，所生危
    害非鉅，本件犯後被告坦承犯行，態度尚屬良好，等一切情
    狀，量處如主文所示之刑。又扣案之海洛因2 小包（不含外
    包裝袋，總淨重0.43公克），應依毒品危害防制條例第18條
    第1 項前段規定宣告沒收銷燬之。包裝海洛因用之包裝袋2
    個（空包裝總重0.46公克），有防止毒品裸露、散逸之功能
    ，且既與毒品分別鑑秤其重量，與毒品即無難以析離而無法
    個別宣告沒收之情事，該包裝袋2 個與注射針筒2 支均屬被
    告所有，且供其犯罪所用，業據被告供明，應依刑法第38條
    第1 項第2 款宣告沒收。
 據上論斷，應依刑事訴訟法第273 條之1 第1 項、第299 條第1
項前段，毒品危害防制條例第10條第1 項、第18條第1 項前段，
刑法第11條、第47條第1 項、第38條第1 項第2 款，判決如主文
。
本案經檢察官王以文到庭執行職務
中　　華　　民　　國　　96　　年　　4 　　月　　30　　日
                  刑事第三庭法  官  賴邦元
以上正本證明與原本無異。
如不服本判決，應於判決送達後10日內，向本院提出上訴狀。
                            書記官  游育慈
中　　華　　民　　國　　96　　年　　4 　　月　　30　　日
附錄本案論罪科刑法條之依據：
毒品危害防制條例第10條
施用第一級毒品者，處 6 月以上 5 年以下有期徒刑。
施用第二級毒品者，處 3 年以下有期徒刑。
